臺灣臺中地方法院刑事判決　　　　　　　　　　　　九十二年度訴字第一八四七號
　　公　訴　人　臺灣臺中地方法院檢察署檢察官
　　被　　　告　丁○○
右列被告因偽造文書等案件，經檢察官提起公訴（九十二年度偵字第九○○三號），
，被告就被訴事實為有罪之陳述，經本院合議庭裁定由受命法官獨任進行簡式審判程
序本院判決如左：
    主  文
丁○○連續行使偽造私文書，足以生損害於他人，累犯，處有期徒刑壹年肆月，如附
表一、三、四、六所示簽帳單之顧客存根聯、附表八、九所示偽造之「乙○○」、「
戊○○」署名及「戊○○」之印章及印文均沒收。
    事  實
一、丁○○曾於民國七十九年間因偽造文書案件，於八十年三月五日經臺灣高雄地方
    法院判處有期徒刑四年，嗣於八十一年一月二十六日經臺灣高等法院高雄分院判
    決駁回上訴確定，復於八十三年十二月七日假釋付保護管束，至八十六年二月十
    六日未經撤銷假釋執行完畢。緣丁○○與戊○○係朋友，於八十六年間受戊○○
    之委託，替戊○○、乙○○夫妻申辦亞太商業銀行之信用卡，因而取得戊○○、
    乙○○之身分證影本、房屋所有權狀影本、房屋稅繳款書影本之際，竟基於意圖
    為自己不法之所有及行使偽造私文書之概括犯意，先後於：
(一)、於八十七年三月間，自行在富邦銀行股份有限公司（下稱富邦銀行）福華聯名卡
    申請書上偽簽「乙○○」、「戊○○」之署名及年籍等資料而偽造私文書，復持
    上開戊○○、乙○○之身分證影本、房屋所有權狀影本、房屋稅繳款書影本及仲
    奕工業社所開立之扣繳憑單等證件，持向富邦銀行申請信用卡以行使，致富邦銀
    行承辦人員陷於錯誤，誤為乙○○、戊○○本人所申請而核發信用卡卡號000
    0000000000000號之信用卡正卡、卡號000000000000
    0000號之信用卡附卡，以此詐得信用卡合計共二張。
(二)、丁○○取得上開信用卡後，隨即於0000000000000000號、00
    00000000000000號信用卡背面分別偽簽「乙○○」、「戊○○」
    之署名，而偽造私文書，足以生損害於乙○○、戊○○。嗣於八十七年四月七日
    起，即連續於如附表一所示之時間，至如附表一所示之全宇通信企業有限公司中
    清營業所等信用卡特約商店，持前開信用卡連續刷卡消費如附表一所示之金額以
    行使，並於信用卡0000000000000000號、000000000
    0000000號每筆簽帳單上分別偽簽「乙○○」、「戊○○」之署名，而偽
    造私文書後，持以交付予各該消費商店之人員以行使，使該店之人員誤認丁○○
    為該信用卡之合法使用人，而交付財物，足以生損害於乙○○、戊○○、富邦銀
    行及如附表一所示之各該消費商店。
(三)、丁○○又思以前開0000000000000000號之信用卡預借現金，即
    連續於附表二所示時間，至銀行自動櫃員機，持前開信用卡，於自動櫃員機輸入
    現金密碼後提領現金，以此不正方式由自動付款設備取得他人之現金。
(四)、復於九十年七月間，丁○○以電話佯稱係戊○○本人並告知富邦銀行承辦人員前
    開二張信用卡遺失，致富邦銀行承辦人員，陷於錯誤，誤認丁○○為前開信用卡
    之合法持有人，而補發卡號0000000000000000號、00000
    00000000000號之信用卡予丁○○，以此詐得信用卡二張。
(五)、丁○○取得上開信用卡後，隨即於0000000000000000號、00
    00000000000000號信用卡背面分別偽簽「乙○○」、「戊○○」
    之署名，而偽造私文書，足以生損害於乙○○、戊○○。於九十年七月二十五日
    起，即連續於如附表三所示之時間、至如附表三所示之三越加油站有限公司等信
    用卡約特商店，持前開信用卡連續刷卡消費如附表三所示之金額以行使，並於0
    000000000000000號、0000000000000000號信
    用卡每筆簽帳單上分別偽簽「乙○○」、「戊○○」之署名，而偽造私文書後，
    持以交付予各該消費商店之人員以行使，使該店之人員誤認丁○○為該信用卡之
    合法使用人，而交付財物，足以生損害於乙○○、戊○○、富邦銀行及如附表三
    所示之各該消費商店。
(六)、丁○○復於九十一年九月十六日、同年十月十六日、同年十一月七日、同年十一
    月十八日、同年十二月十六日，連續以向東森得易購物股份有限公司（下稱東森
    得易購）之人員以電話告知信用卡0000000000000000卡號及戊○○之基本資料，使東森得易購人員，陷於錯誤，誤認其為該信用卡之合法使用
    人，而寄交郵購商品，以此詐得共值新臺幣（下同）一萬一千六百八十元之郵購
    商品。
(七)、於九十年六月間某日，丁○○見富邦銀行所寄發之白金卡優先核准申請書，即於
    該申請書上偽簽「乙○○」、「戊○○」之署名而偽造私文書，並持向富邦銀行
    申請富邦白金信用卡以行使，致富邦銀行承辦人員陷於錯誤，誤認係乙○○、戊○○本人所申請，而核發卡號0000000000000000號之白金卡正
    卡一張、0000000000000000號之白金卡附卡一張，以此詐得富
    邦銀行白金卡二張。
(八)、丁○○取得前揭二張白金信用卡後，隨即於0000000000000000
    號、0000000000000000號之信用卡背面偽簽「乙○○」、「戊○○」之署名，而偽造私文書，足以生損害於乙○○、戊○○。嗣於九十年七月
    十七日起，即於如附表四所示之時間、至如附表四所示之咆哮山莊有限公司等信
    用卡特約商店，持前開信用卡連續刷卡消費如附表四所示之金額以行使，並於0
    000000000000000號、0000000000000000號每
    筆信用卡簽帳單上分別偽簽「乙○○」、「戊○○」之署名，而偽造私文書後，
    交付予各該消費商店之人員以行使，使各該消費商店之人員誤認丁○○為該信用
    卡之合法使用人，而交付財物，足以生損害於乙○○、戊○○、富邦銀行及如附
    表四所示之各該消費商店。
(九)、丁○○復於九十年七月間某日，至遠傳電信股份有限公司（下稱遠傳電信），於
    遠傳代理付款授權書上填載0000000000000000號信用卡卡號及
    偽簽「戊○○」署名而偽造私文書，持以向遠傳電信申請由信用卡轉帳繳交電信
    服務費用以行使，致遠傳電信承辦人員，陷於錯誤，誤認丁○○為該信用卡之合
    法使用人，而提供電信服務，以此詐得電信服務利益，足以生損害於戊○○、富
    邦銀行及遠傳電信。
(十)、丁○○又思以前開0000000000000000號之信用卡預借現金，即
    連續於附表五所示時間，至富邦銀行自動櫃員機，持前開信用卡，於自動櫃員機
    機輸入現金密碼後提領現金，以此不正方式由自動付款設備取得他人之現金。
(十一)、於九十一年十月間，丁○○持於不詳時、地偽刻之「戊○○」印章，自行於中華
    商業銀行（下稱中華商銀）之信用卡申請書上，蓋用前開印章，以偽造「戊○○
    」之印文，並偽簽「戊○○」之署名及年籍等資料，而偽造私文書，並持向該銀
    行申請東森購物信用卡二張信用卡以行使，致該銀行承辦人員陷於錯誤，誤為係
    戊○○本人所申請，而核發卡號0000000000000000、0000
    000000000000號之信用卡二張，以此詐得信用卡二張。
(十二)、丁○○取得上開信用卡後，隨即於0000000000000000、000
    0000000000000號之信用卡背面偽簽「戊○○」之署名，而偽造私
    文書，足以生損害於戊○○。嗣於九十一年十一月五日起，於如附表六所示之時
    間、至如附表六所示之全揚通信行等信用卡特商店，持前開信用卡連續刷卡消費
    如附表六所示之金額以行使，並於每筆簽帳單上偽簽「戊○○」之署名，而偽造
    私文書後，交付予各該消費商店之人員以行使，使該店之人員誤認丁○○為該信
    用卡之合法使用人，而交付財物，足以生損害於戊○○、中華商銀及如附表六所
    示之各該消費商店。
(十三)、丁○○復於九十一年八月十二日、九十二年一月十六日持信用卡，連續向東森得
    易購物之人員以電話告知信用卡0000000000000000之卡號及戊○○之基本資料，使東森得易購人員，陷於錯誤，誤認其為該信用卡之合法使用
    人，而寄交郵購商品，以此詐得共值一萬七千三百八十元之郵購商品二件。
(十四)、丁○○又思以前開0000000000000000號之信用卡預借現金，即
    連續於附表七所示時間，至富邦銀行等自動櫃員機，持前開信用卡，於自動櫃員
    機輸入現金密碼後提領現金，以此不正方式由自動付款設備取得他人之現金。
(十五)、於九十二年間某日自某不詳姓名年籍之顧客處取得付款銀行為華南商業銀行，票
    面金額九千五百元、發票日期九十二年四月二十六日、票號0000000號支
    票一紙，隨即於不詳時間、地點，在該支票背面偽簽「戊○○」署名以為背書而
    偽造私文書，並欲將該支票交付搬家公司人員作以支付搬遷費用而持以行使，後
    因搬家公司人員拒收支票而未交付。嗣於九十二年間，丁○○因無力支付信用卡
    款項，致戊○○接獲富邦銀行、中華商銀之催繳通知，始發覺上情而報警追查，
    為警於九十二年四月二十六日二十三時許，在臺中市○○○街二十五之一號查獲
    ，並在丁○○皮包內扣得戊○○之富邦銀行信用卡二張、戊○○身分證影本、前
    開票號0000000號支票一紙。
二、案經臺中縣警察局霧峰分局移送臺灣臺中地方法院檢察署檢察官偵查起訴。
    理  由
一、被告丁○○對於右揭事實於本院審理時坦承不諱，核與證人戊○○證述情節相符
    ，復有富邦銀行福華大飯店認同卡一張（偵卷第三十頁、三十一頁）、富邦銀行
    白金卡一張（偵卷第三十頁、三十一頁）、華南銀行支票一紙（偵卷第三十二頁
    ）、戊○○身分證影本一張（偵卷第三十三頁）、富邦銀行催繳信用卡消費款函
    一張（偵卷第三十四頁）、冒刷富邦銀行信用卡之消費明細一份（證物外放外）
    、冒刷中華商銀信用卡之消費明細一張（偵卷第四十一頁）、富邦銀行福華聯名
    卡申請書一張（偵卷第七十八頁）、富邦銀行白金卡優先核准申請書一張（偵卷
    第八十七頁）、中華商銀信用卡申請書一張（偵卷第四十頁）、財團法人聯合信
    用卡中處理中心九十二年十一月二十一日九二（）聯卡會計字第五六八號函一
    份（本院Ａ卷第十九頁）、遠傳代理付款授權書一紙（本院Ａ卷第五三頁）、英
    商渣打銀行臺北分行九十二年十二月二十六日（92）渣信字第一二八五號函（本
    院Ａ卷第七四頁）、中華商業銀行信用卡部九十二年十一月十七日（92）中銀卡
    字第九二○三三三號函一份（本院Ａ卷第八一頁）、東森得易購電話行銷中心電
    腦訂購紀錄（本院Ａ卷第八五、八六頁）、臺灣土地銀行消費金融部九十三年一
    月五日消四字第○九二○○○三六九七號函一張（本院Ａ卷第九二頁）、中國信
    託商業銀行九十三年一月二日刑事呈報狀一紙（本院Ａ卷第九三頁）、香港商香
    港上海匯豐銀行九十三年一月六日（九二）港匯銀卡字第○四○○八號函五紙（
    本院Ａ卷第一００頁）、臺新國際商業銀行九十三年一月六日臺新信卡字第九三
    ００五號函一紙（本院Ａ卷第一０二頁）、華南商業銀行總行九十三年一月七日
    （九十三）消金風字第○一一三號函一紙（本院Ａ卷第一０五頁）、花旗銀行九
    十三年一月七日（九十二）政查字第一九六八號函一紙（本院Ａ卷第一一四頁）
    、大眾銀行信用卡部九十三年一月十二日（九十三）卡發字第一六號函一紙（本
    院Ａ卷第一一七頁）、臺新國際商業銀行九十三年一月八日臺新信卡字第九三○○一二號函一紙（本院Ａ卷第一二三頁）、聯邦商業銀行九十三年一月十四日（
    93）聯信卡字第○○一四號函（本院Ａ卷第一二六頁）、上海商業儲蓄銀行信用
    卡中心九十三年一月二十八日（九三）上卡帳字第九號（本院Ａ卷第一三二頁）
    等附卷可稽，足認被告自白與事實相符，堪可採信。是以，本件事證明確，被告
    犯行堪可認定。
二、核被告事實欄編號(一)犯行所為，係犯刑法第二百十六條、第二百十條之行使偽造
    私文書罪（在信用卡申請書上偽簽「乙○○」、「戊○○」署名後持以行使部分
    ）、刑法第三百三十九條第一項之詐欺取財罪（詐取信用卡二張）；編號(二)犯行
    所為，係犯刑法第二百十六條、第二百十條之行使偽造私文書罪（在信用卡背面
    及簽帳單上偽簽「乙○○」、「戊○○」署名後持以行使部分）、刑法第三百三
    十九條第一項之詐欺取財罪（詐取各該特約商店財物部分）；編號(三)犯行所為，
    係犯刑法第三百三十九條之二第一項以不正方法由自動付款設備取得他人之物罪
    ；編號(四)犯行所為，係犯刑法第三百三十九條第一項之詐欺取財罪（詐取信用卡
    二張）；編號(五)之犯行所為，係犯刑法第二百十六條、第二百十條之行使偽造私
    文書罪（在信用卡背面及簽帳單上偽簽「乙○○」、「戊○○」署名後持以行使
    部分）、刑法第三百三十九條第一項之詐欺取財罪（詐取各該特約商店財物部分
    ）；編號(六)犯行所為，係犯刑法第三百三十九條第一項之詐欺取財罪（詐取郵購
    商品）；編號(七)犯行所為，係犯刑法第二百十六條、第二百十條之行使偽造私文
    書罪（在白金卡優先核准申請書上偽簽「乙○○」、「戊○○」署名後持以行使
    部分）、刑法第三百三十九條第一項之詐欺取財罪（詐取信用卡二張）；編號(八)
    所為，係犯刑法第二百十六條、第二百十條之行使偽造私文書罪（在信用卡背面
    及簽帳單上偽簽「乙○○」、「戊○○」署名後持以行使部分）、刑法第三百三
    十九條第一項之詐欺取財罪（詐取各該特約商店財物部分）；編號(九)所為，係犯
    刑法第二百十六條、第二百十條之行使偽造私文書罪（在遠傳代理付款授權書上
    偽簽「戊○○」署名後持以行使部分）、刑法第三百三十九條第二項之詐欺得利
    罪（詐取電信服務之利益）；編號(十)所為，係犯刑法第三百三十九條之二第一項
    以不正方法由自動付款設備取得他人之物罪；編號(十一)所為，係犯刑法第二百十六
    條、第二百十條之行使偽造私文書罪（在中華商銀信用卡申請書上偽簽「戊○○
    」署名後持以行使部分）、刑法第三百三十九條第一項之詐欺取財罪（詐取信用
    卡二張）；編號(十二)所為，係犯刑法第二百十六條、第二百十條之行使偽造私文書
    罪（在信用卡背面及簽帳單上偽簽「戊○○」、署名後持以行使部分）、刑法第
    三百三十九條第一項之詐欺取財罪（詐取各該特約商店財物部分）；編號(十三)所為
    ，係犯刑法第三百三十九條第一項之詐欺取財罪（詐取郵購商品）；編號(十四)所為
    ，係犯刑法第三百三十九條之二第一項以不正方法由自動付款設備取得他人之物
    罪；編號(十五)所為，係犯刑法第二百十六條、第二百十條之行使偽造私文書罪（在
    支票背面偽簽「戊○○」署名作為背書，持以行使部分）。被告如事實欄編號(三)
    、(十)、(十四)所載犯行，係以不正方法由自動付款設備（自動櫃員機）取得他人之物
    （現金），應成立刑法第三百三十九條之二第一項之罪，公訴人認係成立刑法第
    三百三十九條之詐欺罪容有誤會，惟其基本事實同一，本院自得予以審理，並變
    更該部分之起訴法條。被告在信用卡申請書、信用卡背面、簽帳單、信用卡代繳
    電信費用授權書、支票背面上分別偽簽「乙○○」、「戊○○」（信用卡申請書
    部分）、「乙○○」、「戊○○」（信用卡背面、簽帳單部分）及「戊○○」（
    信用卡代繳電信費用授權書、支票背面部分）署名及偽造戊○○印章及印文（中
    華商銀信用卡申請書部分）之行為，係偽造私文書之部分行為，偽造私文書後持
    以行使，偽造之低度行為為行使之高度行為所吸收，均不另論罪。再被告先後多
    次行使偽造私文書、詐欺取財、以不正方法由自動付款設備取得他人之物犯行，
    時間緊接，犯罪構成要件相同，各顯係基於概括犯意為之，均應依連續犯之規定
    分別論以一連續行使偽造私文書、連續詐欺取財、連續以不正方法由自動付款設
    備取得他人之物罪，並各加重其刑。公訴人雖未就被告在遠傳電信信用卡代繳電
    信費用授權書偽簽「戊○○」署名而偽造私文書並持以行使之犯行提起公訴，然
    此部分與被告起訴成罪之行使偽造私文書犯行，有連續犯之裁判上一罪關係，為
    起訴效力所及，本院自得予以審理；又公訴人認為被告各次以行使偽造私文書之
    手段，詐取信用卡，並加以行使，詐騙財物或利益及在支票背面偽簽「戊○○」
    署名作為背書，持以行使等情，各次均係另行起意云云，惟查其犯罪手法相同，
    時間緊接，犯罪構成要件相同，各顯係基於概括犯意為之，為連續犯，公訴意旨
    容有誤會，附此敘明。被告所犯連續行使偽造私文書罪、連續詐欺取財罪、詐欺
    得利罪、連續以不正方法由自動付款設備取得他人之物罪等四罪間，有方法目的
    之牽連關係，應依刑法第五十五條規定，從情節較重之連續行使偽造私文書罪處
    斷。又被告曾於七十九年間因偽造文書案件，於八十年三月五日經臺灣高雄地方
    法院判處有期徒刑四年，嗣於八十一年一月二十六日經臺灣高等法院高雄分院判
    決駁回上訴確定，復於八十三年十二月七日假釋付保護管束，至八十六年二月十
    六日未經撤銷假釋執行完畢，有臺灣臺中地方法院檢察署刑案資料查註紀錄表，
    臺灣高等法院被告全國前案紀錄表在卷可參，其於五年以內再犯本件有期徒刑以
    上之罪，為累犯，應依刑法第四十七條之規定遞加重其刑。爰審酌被告本案偽造
    文書之種類非在少數，行使偽造文書及詐欺取財之次數亦多，期間長達四年多，
    其犯罪對被害人及社會交易秩序危害非輕，及其事後坦承犯行，並於本院審理期
    間逃亡，經本院兩次通緝始到案之犯後態度等一切情狀，量處如主文所示之刑。
    被告偽簽「乙○○」、「戊○○」如附表一、三、四、六所示簽帳單之顧客存根
    聯，屬被告所有犯罪所得之物，雖未扣案，惟既無法證明已滅失而不存在，均應
    依刑法第三十八條第一項第三款之規定，宣告沒收；至如附表一、三、四、六所
    示之消費商店及收單機構之簽帳單存根聯、富邦銀行信用卡申請書、白金卡優先
    核准申請書、中華商銀信用卡申請書、遠傳代理付款授權書等，係屬各該特約消
    費商店、收單機構、發卡銀行（富邦銀行、中華商銀）、遠傳公司所有，自不得
    宣告沒收。惟如附表八、九所示之偽造「乙○○」、「戊○○」署名及「戊○○
    」之印章及印文等，既無證據證明其已滅失，均應依刑法第二百十九條之規定，
    宣告沒收之。其餘附表一、三、四、六備註欄註記之簽單已滅失之部分，消費商
    店及收單機構之簽帳單存根聯既已滅失，自無庸宣告沒收，此有財團法人聯合信
    用卡中處理中心九十二年十一月二十一日九二（）聯卡會計字第五六八號函一
    份（本院Ａ卷第十九頁）、遠傳代理付款授權書一紙（本院Ａ卷第五三頁）、英
    商渣打銀行臺北分行九十二年十二月二十六日（92）渣信字第一二八五號函（本
    院Ａ卷第七四頁）、中華商業銀行信用卡部九十二年十一月十七日（92）中銀卡
    字第九二○三三三號函一份（本院Ａ卷第八一頁）、東森得易購電話行銷中心電
    腦訂購紀錄（本院Ａ卷第八五、八六頁）、臺灣土地銀行消費金融部九十三年一
    月五日消四字第○九二○○○三六九七號函一張（本院Ａ卷第九二頁）、中國信
    託商業銀行九十三年一月二日刑事呈報狀一紙（本院Ａ卷第九三頁）、香港商香
    港上海匯豐銀行九十三年一月六日（九二）港匯銀卡字第○四○○八號函五紙（
    本院Ａ卷第一００頁）、臺新國際商業銀行九十三年一月六日臺新信卡字第九三
    ００五號函一紙（本院Ａ卷第一０二頁）、華南商業銀行總行九十三年一月七日
    （九十三）消金風字第○一一三號函一紙（本院Ａ卷第一０五頁）、花旗銀行九
    十三年一月七日（九十二）政查字第一九六八號函一紙（本院Ａ卷第一一四頁）
    、大眾銀行信用卡部九十三年一月十二日（九十三）卡發字第一六號函一紙（本
    院Ａ卷第一一七頁）、臺新國際商業銀行九十三年一月八日臺新信卡字第九三○○一二號函一紙（本院Ａ卷第一二三頁）、聯邦商業銀行九十三年一月十四日（
    93）聯信卡字第○○一四號函（本院Ａ卷第一二六頁）、上海商業儲蓄銀行信用
    卡中心九十三年一月二十八日（九三）上卡帳字第九號（本院Ａ卷第一三二頁）
    等附卷可查。至附表一、三、四、六所示之顧客存根聯上偽造之「乙○○」、「
    戊○○」署名，該顧客存根聯既已宣告沒收，爰不予重複宣告沒收，附此敘明。
三、併案意旨略以：被告丁○○與共犯陳榮龍（經本院另案通緝中）共同基於意圖為
    自己不法所有之犯意聯絡，由共犯陳榮龍於八十五年九月間至告訴人丙○○所經
    營建材行，表明其係代表業主即被告丁○○訂購建材，初期均按期支付貨款，以
    取得告訴人丙○○之信任。至八十五年底時，共犯陳榮龍向告訴人丙○○偽稱因
    業主即被告丁○○有經濟上困難而停工，所積欠貨款十四萬七千六百六十一元將
    於復工後再給付，告訴人丙○○見其信用不惡，遂同意其請求。於八十六年三月
    間，共犯陳榮龍復工後又繼續叫貨一萬四千五百七十元，並交付發票人即被告丁○○所簽發發票日分別為八十六年七月十日、八十六年七月二十日九，面額分別
    為八萬元、八萬二千元之支票二張予告訴人丙○○。八十六年五月間，共犯陳榮
    龍又向告訴人丙○○買貨十萬一百六十一元，其復交付被告丁○○所簽發發票日
    為八十六年八月十日，面額二十萬元之支票一張予告訴人丙○○，並向其偽稱因
    業主將貨款與工資開在一起，故欲向其借八萬元現金以支付工資其餘票款則抵付
    貨款云云，致告訴人丙○○陷於錯誤遂出借並交付現金八萬元予陳榮龍。於八十
    六年七月間，共犯陳榮龍又向告訴人丙○○叫貨十二萬七千四百九十一元，旋即
    逃之夭夭，前開支票亦均無法兌現，因認被告涉犯刑法第三百三十九條第一項之
    詐欺取財罪嫌。惟查併案意旨所示之最後犯罪時間為八十六年七月間，距本案最
    初犯罪時間為八十七年三月間，相距已逾七月有餘，且犯罪手法與本案亦不相同
    ，實難認與本案有連續犯之裁判上一罪關係，而併案部分既未經起訴，本院自不
    得併予審理，自應由檢察官另行依法處理附此敘明。
據上論斷，應依刑事訴訟法第二百七十三條之一第一項、第二百九十九條第一項前段
、第三百條，刑法第五十六條、第二百十六條、第二百十條、第三百三十九條第一項
、第三百三十九條第二項、第三百三十九條之二第一項、第五十五條、第四十七條、
第二百十九條、第三十八條第一項第三款，罰金罰鍰提高標準條例第一條前段，判決
如主文。
本案經檢察官甲○○到庭執行職務。
中      華      民      國      九十三      年    十二      月    九    日
                                  臺灣臺中地方法院刑事第十四庭
                                        法  官  劉  逸  成
右正本證明與原本無異。
如不服本判決，應於判決送達後十日內向本院提出上訴狀，上訴於臺灣高等法院臺中
分院( 須附繕本 )。
                                        書記官
中      華      民      國      九十三      年    十二      月    十    日
附表一：
(一)卡號：0000-0000-0000-0000（金卡正卡；持卡人署名乙○○）
編號    消費日期  消費商店                        消費金額        備註
0001    87.04.07  全宇通信企業有限公司中清營業所  600        簽單已滅失
0002    87.04.09  重光加油站股份有限公司          460        簽單已滅失
0003    87.04.09  士新開發股份有限公司            2,559      簽單已滅失
0004    87.04.18  東堡餐廳 （股）公司中港店       55,638     簽單已滅失
0005    87.04.28  林記影印有限公司                1,641      簽單已滅失
0006    87.05.02  重光加油站股份有限公司          440        簽單已滅失
0007    87.05.03  田根行有限公司                  23,100     簽單已滅失
0008    87.07.13  國賓大飯店股份有限公司（財務部）572        簽單已滅失
0009    87.07.14  黃金海岸實業行                  1,200      簽單已滅失
0010    87.07.17  金獅湖加油站                    450        簽單已滅失
0011    87.07.17  大樂股份有限公司                170        簽單已滅失
0012    87.07.23  金獅湖加油站                    430        簽單已滅失
0013    87.07.30  金獅湖加油站       450        簽單已滅失
0014    87.08.03  樓中樓大觀園餐廳股份有限公司    704        簽單已滅失
0015    87.08.04  金獅湖加油站                    500        簽單已滅失
0016    87.08.07  金獅湖加油站                    570        簽單已滅失
0017    87.08.11  總興加油站有限公司              680        簽單已滅失
0018    87.08.11  總興加油站有限公司              800        簽單已滅失
0019    87.08.15  美瑞德國際有限公司              1,791      簽單已滅失
0020    87.08.21  金獅湖加油站                    530        簽單已滅失
0021    87.08.23  尖美百貨                        2,428      簽單已滅失
0022    87.08.24  今順加油站股份有限公司          365        簽單已滅失
0023    87.08.28  全國電子專賣店                  299        簽單已滅失
0024    87.08.30  尖美百貨                        641        簽單已滅失
0025    87.08.30  尖美百貨                        1,070      簽單已滅失
0026    87.08.28  華王大飯店                      594        簽單已滅失
0027    87.10.02  捷誠旅行社有限公司     1,000      簽單已滅失
0028    87.10.08  漢村股份有限公司                1,000      簽單已滅失
0029    87.10.11  今順加油站股份有限公司          600        簽單已滅失
0030    87.11.02  太平洋電店股份有限公司          3,754      簽單已滅失
0031    87.11.06  鯨世界國際股份有限公司          1,200      簽單已滅失
0032    87.12.03  鯨世界國際股份有限公司          500        簽單已滅失
0033    87.12.28  名貴視聽社                      1,010      簽單已滅失
0034    87.12.28  今順加油站股份有限公司          500        簽單已滅失
0035    87.12.30  助華旅行社有限公司高雄分公司    880        簽單已滅失
0036    87.12.30  臺灣電店股份有限公司            3,256      簽單已滅失
0037    88.01.20  阿拉丁旅行社股份有限公司        1,257      簽單已滅失
0038    88.01.24  大陸光學眼鏡鐘錶有限公司（鳳山）3,500      簽單已滅失
0039    88.01.26  全國電子專賣店                  399        簽單已滅失
0040    88.01.26  鯨世界國際股份有限公司          530        簽單已滅失
0041    88.01.27  高雄圓山大飯店   605        簽單已滅失
0042    88.01.30  捷威旅行社（股）公司高雄分公司  2,300      簽單已滅失
0043    88.02.03  中華航空股份有限公司            2,800      簽單已滅失
0044    88.02.07  春天旅行社股份有限公司（松山）  1,355      簽單已滅失
0045    88.02.13  尖美百貨                        2,004      簽單已滅失
0046    88.02.16  福華大飯店股份有限公司（高雄）  462        簽單已滅失
0047    88.02.19  尖美大飯店股份有限公司          550        簽單已滅失
0048    88.02.19  尖美百貨                        855        簽單已滅失
0049    88.02.19  尖美百貨                        450        簽單已滅失
0050    88.02.21  緹娜精品服飾行                  1,400      簽單已滅失
0051    88.02.23  新光三越百貨（南京西路分公司）  1,980      簽單已滅失
0052    88.03.01  屈臣氏百佳股份有限公司（四平）  955        簽單已滅失
0053    88.03.08  海外旅行社有限公司              1,180      簽單已滅失
0054    88.03.09  來來大飯店                      550        簽單已滅失
0055    88.03.13  全國電子專賣店 799        簽單已滅失
0056    88.03.14  今順加油站股份有限公司          600        簽單已滅失
0057    88.03.22  伊莉莎美容坊                    800        簽單已滅失
0058    88.03.25  春天旅行社股份有限公司（松山）  1,125      簽單已滅失
0059    88.03.27  福華大飯店股份有限公司（高雄）  1,067      簽單已滅失
0060    88.03.28  金獅加油站有限公司              570        簽單已滅失
0061    88.03.30  康華大飯店股份有限公司          462        簽單已滅失
0062    88.04.11  好樂迪股份有限公司民生分公司    530        簽單已滅失
0063    88.04.14  東大旅行社有限公司              1,280      簽單已滅失
0064    88.04.19  海外旅行社有限公司              1,230      簽單已滅失
0065    88.04.30  臺灣和高實業股份有限公司        1,754      簽單已滅失
0066    88.05.01  屈臣氏百佳（股）公司（農安店）  1,538      簽單已滅失
0067    88.07.21  尖美百貨                        107        簽單已滅失
0068    88.07.21  尖美百貨                        790        簽單已滅失
0069    88.07.21  鄉親實業股份有限公司            590        簽單已滅失
0070    88.08.13  成泰利股份有限公司              890        簽單已滅失
0071    88.08.13  好樂迪股份有限公司民生分公司    783        簽單已滅失
0072    88.09.05  緻佳服飾店                      1,280      簽單已滅失
0073    88.09.15  好樂迪股份有限公司民生分公司    834        簽單已滅失
0074    88.09.20  大帑殿庭園KTV                   500        簽單已滅失
0075    88.09.20  大帑殿庭園KTV                   400        簽單已滅失
0076    88.09.22  捷誠旅行社有限公司              1,100      簽單已滅失
0077    88.10.02  GIGI  SHOES ＆ HANDBAGS         661        簽單已滅失
0078    88.10.07  GIGI  SHOES ＆ HANDBAGS         409        簽單已滅失
0079    88.10.16  PAGE FASHION LIMITED            413        簽單已滅失
0080    88.10.19  H.L.F. FAT TU S.F RES           934        簽單已滅失
0081    88.10.19  RYKIEL SHOP                     2,272      簽單已滅失
0082    88.10.27  SHANGHAI RESTAURANT             611        簽單已滅失
0083    88.11.15  FREE                            1,773      簽單已滅失
0084    88.12.01  NICE GIRL FASHION SHOP          823        簽單已滅失
0085    89.01.19  大帑殿庭園KTV                   649        簽單已滅失
0086    89.04.14  萬用手札作業處理費              99         簽單已滅失
0087    89.04.18  毛巾掛飾作業處理費              99         簽單已滅失
0088    89.07.22  大八日本料理店                  1,353      簽單已滅失
0089    89.08.31  屈臣氏百佳（股）公司（農安店）  598        簽單已滅失
0090    89.08.31  屈臣氏百佳（股）公司（農安店）  180        簽單已滅失
0091    89.09.25  臺灣和高實業（股）公司-士林中正 796        簽單已滅失
0092    89.10.19  迪鈴歐式髮廊                    1,850      簽單已滅失
0093    89.12.19  巧麗企業商行                    1,420      簽單已滅失
0094    90.02.15  鄉親實業股份有限公司            440        簽單已滅失
0095    90.02.15  丁丁藥局-大昌店                 250        簽單已滅失
0096    90.04.07  大車興業有限公司                1,400      簽單已滅失
0097    90.04.08  大車興業有限公司                1,300      簽單已滅失
0098    90.04.09  大阪生活倉庫有限公司大昌分公司  874        簽單已滅失
0099    90.04.09  大阪生活倉庫有限公司大昌分公司  752        簽單已滅失
0100    90.04.09  和信電訊（股）公司              664        簽單已滅失
0101    90.04.11  鳥松加油站股份有限公司          500        簽單已滅失
0102    90.04.13  屈臣氏-鳳山                     537        簽單已滅失
0103    90.04.18  鳥松加油站股份有限公司          500        簽單已滅失
0104    90.04.21  鳥松加油站股份有限公司          500        簽單已滅失
0105    90.04.24  鳥松加油站股份有限公司          500        簽單已滅失
0106    90.04.25  真光（大順店）                  399        簽單已滅失
0107    90.04.25  和信電訊（股）公司              1,143      簽單已滅失
0108    90.04.25  泛亞電信（股）公司              1,316      簽單已滅失
0109    90.05.18  八百屋汽車百貨有限公司-保泰店   430        簽單已滅失
0110    90.05.22  金獅湖企業（股）公司            610        簽單已滅失
0111    90.05.23  八百屋汽車百貨有限公司-保泰店   270    簽單已滅失
0112    90.05.27  金獅湖企業（股）公司            500        簽單已滅失
0113    90.05.27  八百屋汽車百貨有限公司-保泰店   694        簽單已滅失
0114    90.06.02  三越加油站有限公司              580        有簽帳單
0115    90.06.11  鄉親實業股份有限公司            500        簽單已滅失
0116    90.06.11  三越加油站有限公司              500        有簽帳單
0117    90.06.19  大雅加油站有限公司              450        簽單已滅失
0118    90.06.26  三越加油站有限公司              600        有簽帳單
0119    90.07.03  三越加油站有限公司              540        有簽帳單
0120    90.07.05  巴黎精品店                      1,700      簽單已滅失
0121    90.07.06  太平洋崇光百貨（股）高雄分公司  4,460      簽單已滅失
0122    90.07.06  三越加油站有限公司              550        有簽帳單
0123    90.07.07  太平洋崇光百貨（股）高雄分公司  1,500      簽單已滅失
0124    90.07.08  三越加油站有限公司              340        有簽帳單
0125    90.07.13  三越加油站有限公司              520        有簽帳單
0126    90.07.16  新光三越百貨（股）高雄分公司    1,340      簽單已滅失
0127    90.07.16  新光三越百貨（股）高雄分公司    2,088      簽單已滅失
0128    90.07.16  新光三越百貨（股）高雄分公司    2,850      簽單已滅失
0129    90.07.17  三越加油站有限公司              360        有簽帳單
0130    90.07.17  名婕實業（股）鳳山分公司        680        有簽帳單
＊附註：備註欄所載為特約商店及收單機單之簽帳單存根聯是否已滅失之狀態
(二)卡號：0000-0000-0000-0000（金卡附卡；持卡人署名戊○○）
編號    消費日期  消費商店                        消費金額        備註
0001    87.04.09  漢村股份有限公司                570        簽單已滅失
0002    87.04.09  沙伯迪澳皮飾名店                4,900      簽單已滅失
0003    87.04.19  漢村股份有限公司                200        簽單已滅失
0004    87.04.22  好厝邊視聽歌唱中心              2,600      簽單已滅失
0005    87.04.23  新園邸餐廳                      1,738      簽單已滅失
0006    87.04.24  漢村股份有限公司                1,140      簽單已滅失
0007    87.04.19  乙天通信科技有限公司            350        簽單已滅失
0008    87.05.09  重光加油站股份有限公司          650        簽單已滅失
0009    87.05.16  金鱷魚餐廳股份有限公司          1,364      簽單已滅失
0010    87.05.16  忠明圓環企業（股）公司          640        簽單已滅失
0011    87.05.21  漢村股份有限公司                660        簽單已滅失
0012    87.06.06  新園邸餐廳                      1,700      簽單已滅失
0013    87.06.08  立曜實業有限公司                970        簽單已滅失
0014    87.06.11  重光加油站股份有限公司          3,047      簽單已滅失
0015    87.07.02  愛之船商務旅館（股）公司        1,680      簽單已滅失
0016    87.07.02  星君企業行                      1,470      簽單已滅失
0017    87.07.03  億峰汽車旅館                    660        簽單已滅失
0018    87.07.06  金獅湖加油站                    500        簽單已滅失
0019    87.07.11  金獅湖加油站                    530        簽單已滅失
0020    87.07.15  華陽加油站實業股份有限公司      500        簽單已滅失
0021    87.07.15  愛之船商務旅館（股）公司        600        簽單已滅失
0022    87.07.22  中友開發建設股份有限公司        355        簽單已滅失
0023    87.07.22  中友開發建設股份有限公司        580        簽單已滅失
0024    87.07.22  中友開發建設股份有限公司        450        簽單已滅失
0025    87.07.22  中友開發建設股份有限公司        540        簽單已滅失
0026    87.08.09  總興加油站有限公司              940        簽單已滅失
0027    87.08.09  總興加油站有限公司              940        簽單已滅失
0028    87.08.09  總興加油站有限公司              940        簽單已滅失
0029    87.08.12  總興加油站有限公司              670        簽單已滅失
0030    87.08.13  上冠汽車精品百貨行              1,785      簽單已滅失
0031    87.08.22  尖美百貨                        669        簽單已滅失
0032    87.08.28  全國電子專賣店                  130        簽單已滅失
0033    87.08.31  漢村股份有限公司                1,150      簽單已滅失
0034    87.09.01  鯨世界國際股份有限公司          500        簽單已滅失
0035    87.09.02  漢村股份有限公司                1,000      簽單已滅失
0036    87.09.05  金獅湖加油站                    550        簽單已滅失
0037    87.09.07  漢村股份有限公司                365        簽單已滅失
0038    87.09.24  全國電子專賣店                  240        簽單已滅失
0039    87.09.27  今順加油站股份有限公司          500        簽單已滅失
0040    87.09.29  仟翔加油站企業股份有限公司      500        簽單已滅失
0041    87.09.29  永值企業有限公司                400        簽單已滅失
0042    87.09.29  永值企業有限公司                195        簽單已滅失
0043    87.10.01  金獅湖加油站                    200        簽單已滅失
0044    87.09.26  華王大飯店                      363        簽單已滅失
0045    87.10.04  興祿園藝                        4,000      簽單已滅失
0046    87.10.07  鯨世界國際股份有限公司          570        簽單已滅失
0047    87.10.07  神農藥局                        740        簽單已滅失
0048    87.10.07  元富汽車旅館                    980        簽單已滅失
0049    87.10.17  漢村股份有限公司                650        簽單已滅失
0050    87.10.19  永值企業有限公司                1,354      簽單已滅失
0051    87.10.20  國賓大飯店股份有限公司（財務部）572        簽單已滅失
0052    87.10.22  今順加油站股份有限公司          800        簽單已滅失
0053    87.10.27  鯨世界國際股份有限公司          500        簽單已滅失
0054    87.10.29  鳥松加油站股份有限公司          500        簽單已滅失
0055    87.11.02  今順加油站股份有限公司          500        簽單已滅失
0056    87.10.27  元富汽車旅館                    980        簽單已滅失
0057    87.11.06  元富汽車旅館                    980        簽單已滅失
0058    87.11.09  今順加油站股份有限公司          500        簽單已滅失
0059    87.11.12  福華大飯店股份有限公司（高雄）  473        簽單已滅失
0060    87.12.02  今順加油站股份有限公司          500        簽單已滅失
0061    87.12.03  元富汽車旅館                    980        簽單已滅失
0062    87.12.08  鯨世界國際股份有限公司          500        簽單已滅失
0063    87.12.08  元富汽車旅館                    980        簽單已滅失
0064    87.12.09  漢村股份有限公司                530        簽單已滅失
0065    87.12.10  康橋咖啡店                      638        簽單已滅失
0066    87.12.13  今順加油站股份有限公司          500        簽單已滅失
0067    87.12.13  福華大飯店股份有限公司（高雄）  979        簽單已滅失
0068    87.12.16  國賓大飯店股份有限公司（財務部）792        簽單已滅失
0069    87.12.17  今順加油站股份有限公司          500        簽單已滅失
0070    87.12.17  羅馬庭園汽車賓館                900        簽單已滅失
0071    87.12.18  金獅湖加油站                    490        簽單已滅失
0072    87.12.20  福華大飯店股份有限公司（高雄）  1,045      簽單已滅失
0073    87.12.21  福華大飯店股份有限公司（高雄）  715        簽單已滅失
0074    87.12.23  今順加油站股份有限公司          500        簽單已滅失
0075    87.12.23  福華大飯店股份有限公司（高雄）  1,007      簽單已滅失
0076    87.12.23  福華大飯店股份有限公司（高雄）  1,188      簽單已滅失
0077    87.12.24  高雄圓山大飯店                  198        簽單已滅失
0078    87.12.25  名貴視聽社                      990        簽單已滅失
0079    87.12.26  名貴視聽社                      1,020      簽單已滅失
0080    87.12.27  華園飯店股份有限公司（財務部）  637        簽單已滅失
0081    88.01.02  今順加油站股份有限公司          500        簽單已滅失
0082    88.01.02  高雄圓山大飯店                  484        簽單已滅失
0083    88.01.04  福華大飯店股份有限公司（高雄）  704        簽單已滅失
0084    88.01.04  高雄圓山大飯店                  352        簽單已滅失
0085    88.01.05  御聖食品股份有限公司            748        簽單已滅失
0086    88.01.06  采宏商行                        385        簽單已滅失
0087    88.01.12  高雄圓山大飯店                  473        簽單已滅失
0088    88.01.13  鯨世界國際股份有限公司          410        簽單已滅失
0089    88.01.13  旭益汽車實業有限公司            6,500      簽單已滅失
0090    88.01.13  欣林國際企業股份有限公司        980        簽單已滅失
0091    88.01.14  康旺興事業股份有限公司          380        簽單已滅失
0092    88.01.16  漢來大飯店                      1,100      簽單已滅失
0093    88.01.16  高雄圓山大飯店                  220        簽單已滅失
0094    88.01.16  仕維生股份有限公司              336        簽單已滅失
0095    88.01.16  卡氏股份有限公司                480        簽單已滅失
0096    88.01.17  福華大飯店股份有限公司（高雄）  1,694      簽單已滅失
0097    88.01.17  福華大飯店股份有限公司（高雄）  660        簽單已滅失
0098    88.01.19  臺灣電店股份有限公司            1,686      簽單已滅失
0099    88.01.20  福華大飯店股份有限公司（高雄）  418        簽單已滅失
0100    88.01.21  高雄圓山大飯店                  396        簽單已滅失
0101    88.01.21  福華大飯店股份有限公司（高雄）  616        簽單已滅失
0102    88.01.24  大陸光學眼鏡鐘錶有限公司（鳳山）3,500      簽單已滅失
0103    88.01.25  臺灣電店股份有限公司            1,846      簽單已滅失
0104    88.01.27  準益汽車有限公司                3,300      簽單已滅失
0105    88.01.29  大來加油站股份有限公司          640        簽單已滅失
0106    88.01.30  尖美百貨                        1,094      簽單已滅失
0107    88.01.30  尖美百貨                        5,000      簽單已滅失
0108    88.01.30  尖美百貨                        1,900      簽單已滅失
0109    88.01.30  尖美百貨                        999        簽單已滅失
0110    88.01.31  高雄圓山大飯店                  308        簽單已滅失
0111    88.02.02  名貴視聽社                      740        簽單已滅失
0112    88.02.02  福華大飯店股份有限公司（高雄）  649        簽單已滅失
0113    88.02.05  臺灣特衛有限公司                1,800      簽單已滅失
0114    88.02.06  名貴視聽社                      770        簽單已滅失
0115    88.02.07  高雄圓山大飯店                  440        簽單已滅失
0116    88.02.11  福華大飯店股份有限公司（高雄）  1,122      簽單已滅失
0117    88.02.23  漢村股份有限公司                470        簽單已滅失
0118    88.02.24  摩天企業股份有限公司            448        簽單已滅失
0119    88.02.24  臺灣電店股份有限公司            3,536      簽單已滅失
0120    88.02.26  尖美大飯店股份有限公司          1,100      簽單已滅失
0121    88.02.27  柳庭日本料理                    1,430      簽單已滅失
0122    88.02.28  愛神實業商行                    2,650      簽單已滅失
0123    88.03.01  大帑殿庭園KTV                   908        簽單已滅失
0124    88.03.08  大港加油站有限公司              550        簽單已滅失
0125    88.03.10  尖美大飯店股份有限公司          1,100      簽單已滅失
0126    88.03.11  大帑殿庭園KTV                   886        簽單已滅失
0127    88.03.11  今順加油站股份有限公司          789        簽單已滅失
0128    88.03.12  鳥松加油站股份有限公司          340        簽單已滅失
0129    88.03.22  大帑殿庭園KTV                   1,057      簽單已滅失
0130    88.03.22  巨星冰果KTV俱樂部               1,700      簽單已滅失
0131    88.03.24  今順加油站股份有限公司          500        簽單已滅失
0132    88.03.24  福華大飯店股份有限公司（高雄）  666        簽單已滅失
0133    88.03.25  臺灣電店股份有限公司          4,674      簽單已滅失
0134    88.03.30  集盈企業股份有限公司            550        簽單已滅失
0135    88.03.31  鳥松加油站股份有限公司          300        簽單已滅失
0136    88.04.01  金獅加油站有限公司              300        簽單已滅失
0137    88.03.29  豪泰旅館                        1,780      簽單已滅失
0138    88.03.30  漢口商務旅館                    600        簽單已滅失
0139    88.03.30  宇崎企業有限公司                7,000      簽單已滅失
0140    88.04.01  百家通信（股）大昌店            400        簽單已滅失
0141    88.04.13  今順加油站股份有限公司          500        簽單已滅失
0142    88.04.17  鄉親實業股份有限公司            500        簽單已滅失
0143    88.04.19  鄉親實業股份有限公司            500        簽單已滅失
0144    88.04.20  今順加油站股份有限公司          500        簽單已滅失
0145    88.04.21  尖美百貨                        1,250      簽單已滅失
0146    88.04.24  臺灣電店股份有限公司（林森）    1,739      簽單已滅失
0147    88.04.24  福華大飯店股份有限公司（高雄）  264        簽單已滅失
0148    88.05.04  高雄圓山大飯店                  209        簽單已滅失
0149    88.05.06  尖美大飯店股份有限公司          1,298      簽單已滅失
0150    88.05.08  大帑殿KTV(明華店）              968        簽單已滅失
0151    88.05.11  臺灣電店股份有限公司（林森）    3,280      簽單已滅失
0152    88.05.14  大帑殿庭園KTV                   997        簽單已滅失
0153    88.05.14  鄉親實業股份有限公司            500        簽單已滅失
0154    88.05.18  金獅加油站有限公司              600        簽單已滅失
0155    88.05.18  臺灣電店股份有限公司（林森）    1,626      簽單已滅失
0156    88.05.23  東京小城（大順店）              341        簽單已滅失
0157    88.05.23  財團法人高雄圓山大飯店          198        簽單已滅失
0158    88.06.27  鄉親實業股份有限公司            550        簽單已滅失
0159    88.06.29  漢神名店百貨股份有限公司        779        簽單已滅失
0160    88.06.29  卡氏股份有限公司漢神百貨門市    480        簽單已滅失
0161    88.07.10  尖美百貨      1,480      簽單已滅失
0162    88.07.10  尖美百貨                        2,500      簽單已滅失
0163    88.07.10  歐全福通信設備                  400        簽單已滅失
0164    88.07.23  漢神名店百貨股份有限公司        490        簽單已滅失
0165    88.07.23  漢神名店百貨股份有限公司        1,050      簽單已滅失
0166    88.07.23  卡氏股份有限公司漢神百貨門市    480        簽單已滅失
0167    88.07.26  城市新貴股份有限公司            1,500      簽單已滅失
0168    88.07.28  大帑殿庭園KTV                   495        簽單已滅失
0169    88.08.01  大帑殿庭園KTV                   550        簽單已滅失
0170    88.08.03  高雄汽車企業股份有限公司        2,900      簽單已滅失
0171    88.08.04  鄉親實業股份有限公司            560        簽單已滅失
0172    88.08.16  大帑殿庭園KTV                   510        簽單已滅失
0173    88.08.16  大帑殿庭園KTV                   69         簽單已滅失
0174    88.08.16  臺灣電店股份有限公司（林森）    294        簽單已滅失
0175    88.08.18  大帑殿庭園KTV    530        簽單已滅失
0176    88.08.18  鄉親實業股份有限公司            550        簽單已滅失
0177    88.08.22  今順加油站股份有限公司          470        簽單已滅失
0178    88.09.04  尖美百貨                        1,380      簽單已滅失
0179    88.08.23  順大裕（股）大廣三量販鳳山      3,142      簽單已滅失
0180    88.08.24  愛之船精品店九如店              3,700      簽單已滅失
0181    88.09.03  鄉親實業股份有限公司            480        簽單已滅失
0182    88.09.06  臺灣電店股份有限公司（林森）    1,669      簽單已滅失
0183    88.09.08  順大裕（股）大廣三量販鳳山      188        簽單已滅失
0184    88.09.08  卡氏（股）高雄廣三量販門市      480        簽單已滅失
0185    88.09.10  大帑殿庭園KTV                   530        簽單已滅失
0186    88.09.13  真光（大順店）                  899        簽單已滅失
0187    88.09.15  大帑殿庭園KTV                   500        簽單已滅失
0188    88.09.18  鄉親實業股份有限公司            470        簽單已滅失
0189    88.09.29  大帑殿庭園KTV  450        簽單已滅失
0190    88.09.30  上里鞋業有限公司                3,000      簽單已滅失
0191    88.10.02  鄉親實業股份有限公司            480        簽單已滅失
0192    88.10.02  臺灣大哥大（股）公司            507        簽單已滅失
0193    88.10.09  大帑殿庭園KTV                   870        簽單已滅失
0194    88.10.14  大帑殿庭園KTV                   510        簽單已滅失
0195    88.10.22  大帑殿庭園KTV                   560        簽單已滅失
0196    88.10.22  鄉親實業股份有限公司            490        簽單已滅失
0197    88.10.24  尖美百貨                        690        簽單已滅失
0198    88.10.26  臺灣大哥大（股）公司            7,421      簽單已滅失
0199    88.10.28  城市新貴股份有限公司            1,780      簽單已滅失
0200    88.10.30  鄉親實業股份有限公司            370        簽單已滅失
0201    88.11.05  丁丁企業股份有限公司            997        簽單已滅失
0202    88.11.09  鄉親實業股份有限公司            320        簽單已滅失
0203    88.11.10  丁丁企業股份有限公司3,115      簽單已滅失
0204    88.11.10  尖美百貨                        1,800      簽單已滅失
0205    88.11.14  太平洋崇光百貨（股）高雄分公司  1,900      簽單已滅失
0206    88.11.20  大帑殿庭園KTV                   610        簽單已滅失
0207    88.11.29  臺灣大哥大（股）公司            3,599      簽單已滅失
0208    88.11.29  鄉親實業股份有限公司            500        簽單已滅失
0209    89.01.05  全虹企業（股）公司大順分公司    500        簽單已滅失
0210    89.01.07  丁丁企業股份有限公司            620        簽單已滅失
0211    89.01.11  丁丁企業股份有限公司            900        簽單已滅失
0212    89.01.13  金鍋組                          240        簽單已滅失
0213    89.01.13  真光（大順店）                  1,045      簽單已滅失
0214    89.01.19  紅寶石鑽錶（對錶）              550        簽單已滅失
0215    89.01.29  尖美大飯店股份有限公司          2,442      簽單已滅失
0216    89.01.29  大帑殿庭園KTV                   590        簽單已滅失
0217    89.01.29  鄉親實業股份有限公司            300        簽單已滅失
0218    89.01.31  臺灣大哥大（股）公司            2,908      簽單已滅失
0219    89.02.02  尊榮男戒                        208        簽單已滅失
0220    89.02.08  順大裕（股）大廣三量販鳳山      1,497      簽單已滅失
0221    89.02.08  順大裕（股）大廣三量販鳳山      1,399      簽單已滅失
0222    89.02.08  順大裕（股）大廣三量販鳳山      1,105      簽單已滅失
0223    89.02.09  真光（大順店）                  1,380      簽單已滅失
0224    89.02.11  愛之船精品店九如店              1,300      簽單已滅失
0225    89.02.12  大帑殿庭園KTV                   590        簽單已滅失
0226    89.02.14  鄉親實業股份有限公司            700        簽單已滅失
0227    89.02.15  金鍋組                          240        簽單已滅失
0228    89.02.16  大帑殿庭園KTV                   510        簽單已滅失
0229    89.02.16  福華大飯店股份有限公司（高雄）  385        簽單已滅失
0230    89.02.16  福華大飯店股份有限公司（高雄）  1,111      簽單已滅失
0231    89.02.19  尖美大飯店股份有限公司          440       簽單已滅失
0232    89.02.19  大帑殿庭園KTV                   660        簽單已滅失
0233    89.02.21  紅寶石鑽錶（對錶）              550        簽單已滅失
0234    89.02.22  真光（大順店）                  1,100      簽單已滅失
0235    89.02.22  丁丁企業股份有限公司            390        簽單已滅失
0236    89.02.23  大帑殿庭園KTV                   561        簽單已滅失
0237    89.02.26  大帑殿庭園KTV                   610        簽單已滅失
0238    89.02.29  大帑殿庭園KTV                   510        簽單已滅失
0239    89.02.29  鄉親實業股份有限公司            500        簽單已滅失
0240    89.02.29  全虹企業（股）公司大順分公司    500        簽單已滅失
0241    89.02.29  高雄汽車（高雄）                3,757      簽單已滅失
0242    89.02.29  百家通信（股）義民店            1,190      簽單已滅失
0243    89.02.29  萬通洋行有限公司建國分公司      1,698      簽單已滅失
0244    89.03.03  尊榮男戒                        208        簽單已滅失
0245    89.03.10  尖美大飯店股份有限公司          418     簽單已滅失
0246    89.03.12  大帑殿庭園KTV                   590        簽單已滅失
0247    89.03.13  丁丁企業股份有限公司            313        簽單已滅失
0248    89.03.14  金鍋組                          240        簽單已滅失
0249    89.03.14  鄉親實業股份有限公司            500        簽單已滅失
0250    89.03.21  紅寶石鑽錶（對錶）              550        簽單已滅失
0251    89.03.21  鄉親實業股份有限公司            630        簽單已滅失
0252    89.03.23  丁丁企業股份有限公司            485        簽單已滅失
0253    89.03.26  鄉親實業股份有限公司            480        簽單已滅失
0254    89.03.26  福華大飯店股份有限公司（高雄）  1,320      簽單已滅失
0255    89.03.30  全虹企業（股）公司大順分公司    650        簽單已滅失
0256    89.03.31  鄉親實業股份有限公司            280        簽單已滅失
0257    89.04.06  尊榮男戒                        208        簽單已滅失
0258    89.04.07  鄉親實業股份有限公司            500        簽單已滅失
0259    89.04.08  臺灣大哥大（股）公司            517   簽單已滅失
0260    89.04.10  丁丁企業股份有限公司            1,500      簽單已滅失
0261    89.04.10  尖美百貨                        800        簽單已滅失
0262    89.04.10  尖美百貨                        1,880      簽單已滅失
0263    89.04.10  尖美百貨                        3,100      簽單已滅失
0264    89.04.10  尖美百貨                        1,718      簽單已滅失
0265    89.04.14  金鍋組                          240        簽單已滅失
0266    89.04.18  鄉親實業股份有限公司            505        簽單已滅失
0267    89.04.19  尖美百貨                        3,555      簽單已滅失
0268    89.04.19  尖美百貨                        960        簽單已滅失
0269    89.04.19  尖美百貨                        499        簽單已滅失
0270    89.04.20  紅寶石鑽錶（對錶）              550        簽單已滅失
0271    89.04.22  丁丁企業股份有限公司            957        簽單已滅失
0272    89.04.29  鳳仁加油站有限公司              840        簽單已滅失
0273    89.05.02  真光（大順店）                  11,400 簽單已滅失
0274    89.05.03  尊榮男戒                        208        簽單已滅失
0275    89.05.03  漢來大飯店                      1,188      簽單已滅失
0276    89.05.03  萬通洋行有限公司建國分公司      1,878      簽單已滅失
0277    89.05.06  真光（大順店）                  2,480      簽單已滅失
0278    89.05.06  鄉親實業股份有限公司            445        簽單已滅失
0279    89.05.08  吉事達企業有限公司              1,684      簽單已滅失
0280    89.05.09  百億通訊科技行                  6,400      有簽帳單
0281    89.05.16  金鍋組                          240        簽單已滅失
0282    89.05.18  丁丁企業股份有限公司            829        簽單已滅失
0283    89.05.20  紅寶石鑽錶（對錶）              550        簽單已滅失
0284    89.05.23  鄉親實業股份有限公司            790        簽單已滅失
0285    89.05.26  健都企業有限公司                1,950      簽單已滅失
0286    89.05.28  高雄圓山大飯店                  880        簽單已滅失
0287    89.05.31  鄉親實業股份有限公司            320        簽單已滅失
0288    89.06.03  尊榮男戒                        208        簽單已滅失
0289    89.06.01  福華大飯店股份有限公司（高雄）  550        簽單已滅失
0290    89.06.04  華王大飯店股份有限公司          341        簽單已滅失
0291    89.06.04  福華大飯店股份有限公司（高雄）  2,508      簽單已滅失
0292    89.06.04  福華大飯店股份有限公司（高雄）  2,717      簽單已滅失
0293    89.06.06  鄉親實業股份有限公司            560        簽單已滅失
0294    89.06.07  丁丁企業股份有限公司            980        簽單已滅失
0295    89.06.13  百億通訊科技行                  6,350      有簽帳單
0296    89.06.14  金鍋組                          240        簽單已滅失
0297    89.06.15  無線電話                        240        簽單已滅失
0298    89.06.15  無線電話                        240        簽單已滅失
0299    89.06.15  鄉親實業股份有限公司            390        簽單已滅失
0300    89.06.17  迷你無線電話                    2,880      簽單已滅失
0301    89.06.20  紅寶石鑽錶（對錶）              550        簽單已滅失
0302    89.06.20  鄉親實業股份有限公司            255        簽單已滅失
0303    89.06.22  調整型內衣褲組                  3,900      簽單已滅失
0304    89.06.22  來電顯示電話                    999        簽單已滅失
0305    89.06.22  來電顯示話機                    1,200      簽單已滅失
0306    89.06.23  丁丁企業股份有限公司            1,719      簽單已滅失
0307    89.06.23  鄉親實業股份有限公司            213        簽單已滅失
0308    89.06.26  百億通訊科技行                  5,500      有簽帳單
0309    89.06.27  健都企業有限公司                1,560      簽單已滅失
0310    89.06.27  健都企業有限公司                2,336      簽單已滅失
0311    89.07.04  尊榮男戒                        208        簽單已滅失
0312    89.07.04  麗聲電話通信行（三民店）        6,000      簽單已滅失
0313    89.07.05  大慶行                          1,800      簽單已滅失
0314    89.07.08  光華加油站有限公司              500        簽單已滅失
0315    89.07.08  百家通信股份有限公司            900        簽單已滅失
0316    89.07.08  臺麗地毯窗簾商行                1,800      有簽帳單
0317    89.07.09  大八有限公司                    1,947      簽單已滅失
0318    89.07.10  鄉親實業股份有限公司            370        簽單已滅失
0319    89.07.12  全家福鞋業股份有限公司明誠店    1,090      簽單已滅失
0320    89.07.14  金鍋組                          240        簽單已滅失
0321    89.07.15  迷你無線電話                    2,880      簽單已滅失
0322    89.07.16  大帑殿庭園KTV                   610        簽單已滅失
0323    89.07.17  無線電話                        240        簽單已滅失
0324    89.07.17  無線電話                        240        簽單已滅失
0325    89.07.18  漢神名店百貨股份有限公司        1,979      簽單已滅失
0326    89.07.20  紅寶石鑽錶（對錶）              550        簽單已滅失
0327    89.07.21  鄉親實業股份有限公司            450        簽單已滅失
0328    89.07.27  大八有限公司                    1,320      簽單已滅失
0329    89.08.03  尊榮男戒                        208        簽單已滅失
0330    89.08.01  三興鐘錶眼鏡行                  4,000      有簽帳單
0331    89.08.04  真光（大順店）                  990        簽單已滅失
0332    89.08.04  真光（大順店）                  375        簽單已滅失
0333    89.08.04  大八有限公司                    1,342      簽單已滅失
0334    89.08.06  大八有限公司                    2,320      簽單已滅失
0335    89.08.07  大八有限公司                    2,134      簽單已滅失
0336    89.08.08  大帑殿庭園KTV                   1,240      簽單已滅失
0337    89.08.08  享溫馨餐廳                      2,471      簽單已滅失
0338    89.08.10  大帑殿庭園KTV                   510        簽單已滅失
0339    89.08.11  南臺灣觀光大飯店（股）公司      3,630      簽單已滅失
0340    89.08.14  重光加油站股份有限公司          438        簽單已滅失
0341    89.08.15  金鍋組                          240        簽單已滅失
0342    89.08.15  金英銀樓                        50,000     簽單已滅失
0343    89.08.16  無線電話                        240        簽單已滅失
0344 89.08.16  無線電話                        240        簽單已滅失
0345    89.08.16  秋比特精品店                    1,300      簽單已滅失
0346    89.08.21  紅寶石鑽錶（對錶）              550        簽單已滅失
0347    89.09.04  尊榮男戒                        208        簽單已滅失
0348    89.09.04  大入股份有限公司                2,547      簽單已滅失
0349    89.09.05  鄉親實業股份有限公司            370        簽單已滅失
0350    89.09.10  大八有限公司                    1,144      簽單已滅失
0351    89.09.14  金鍋組                          240        簽單已滅失
0352    89.09.16  無線電話                        240        簽單已滅失
0353    89.09.16  無線電話                        240        簽單已滅失
0354    89.09.16  鄉親實業股份有限公司            360        簽單已滅失
0355    89.09.20  紅寶石鑽錶（對錶）              550        簽單已滅失
0356    89.09.24  國賓大飯店股份有限公司（財務部）484        簽單已滅失
0357    89.09.24  丁丁藥局-建興店                 570        簽單已滅失
0358    89.10.03  尊榮男戒                        208        簽單已滅失
0359    89.10.04  鄉親實業股份有限公司            410        簽單已滅失
0360    89.10.11  鄉親實業股份有限公司            230        簽單已滅失
0361    89.10.12  漢神名店百貨股份有限公司        1,592      簽單已滅失
0362    89.10.12  漢神名店百貨股份有限公司        1,500      簽單已滅失
0363    89.10.16  金鍋組                          240        簽單已滅失
0364    89.10.16  健都企業有限公司                2,280      簽單已滅失
0365    89.10.16  健都企業有限公司                1,500      簽單已滅失
0366    89.10.17  無線電話                        240        簽單已滅失
0367    89.10.17  無線電話                        240        簽單已滅失
0368    89.10.17  尼爾服飾行                      2,000      簽單已滅失
0369    89.10.17  尼爾服飾行                      800        簽單已滅失
0370    89.10.19  儂展服飾                        889        有簽帳單
0371    89.10.20  紅寶石鑽錶（對錶）              550        簽單已滅失
0372    89.10.21  鄉親實業股份有限公司            300        簽單已滅失
0373    89.10.22  大八有限公司                    1,055      簽單已滅失
0374    89.10.23  全虹企業（股）公司大順分公司    990        簽單已滅失
0375    89.10.23  福華大飯店股份有限公司（高雄）  5,973      簽單已滅失
0376    89.10.24  大八有限公司                    1,056      簽單已滅失
0377    89.10.25  丁丁藥局-建興店                 997        簽單已滅失
0378    89.10.25  遠百企業（股）公司-高雄平等     865        簽單已滅失
0379    89.10.25  健都企業有限公司                1,710      簽單已滅失
0380    89.10.25  福華大飯店股份有限公司（高雄）  451        簽單已滅失
0381    89.10.29  人境盧茶軒                      580        簽單已滅失
0382    89.10.29  大八有限公司                    2,673      簽單已滅失
0383    89.10.31  光華加油站股份有限公司          280        簽單已滅失
0384    89.11.02  圓頂大飯店                      342        簽單已滅失
0385    89.11.02  丁丁藥局-建興店                 948        簽單已滅失
0386    89.11.03  尊榮男戒                        208        簽單已滅失
0387    89.10.31  上冠汽車精品百貨行              700        有簽帳單
0388    89.10.31  上冠汽車精品百貨行              700        有簽帳單
0389    89.10.31  上冠汽車精品百貨行              700        有簽帳單
0390    89.11.04  大帑殿庭園KTV                   1,560      簽單已滅失
0391    89.11.05  大帑殿庭園KTV                   760        簽單已滅失
0392    89.11.05  鄉親實業股份有限公司            500        簽單已滅失
0393    89.11.06  福華大飯店股份有限公司（高雄）  913        簽單已滅失
0394    89.11.07  大八有限公司                    1,245      簽單已滅失
0395    89.11.10  耕頂興業股份有限公司            2,849      簽單已滅失
0396    89.11.10  鄉親實業股份有限公司            370        簽單已滅失
0397    89.11.11  大八有限公司                    1,056      簽單已滅失
0398    89.11.12  光華加油站股份有限公司          630        簽單已滅失
0399    89.11.14  金鍋組                          240        簽單已滅失
0400    89.11.16  無線電話                        240        簽單已滅失
0401    89.11.16  無線電話                        240        簽單已滅失
0402    89.11.18  大八有限公司                    1,628      簽單已滅失
0403    89.11.19  享溫馨企業股份有限公司          2,024      簽單已滅失
0404    89.11.20  鄉親實業股份有限公司            550        簽單已滅失
0405    89.11.21  紅寶石鑽錶（對錶）              550        簽單已滅失
0406    89.11.22  巴里島汽車旅館                  600        簽單已滅失
0407    89.11.23  鄉親實業股份有限公司            500        簽單已滅失
0408    89.11.23  三騏汽車有限公司                2,338      簽單已滅失
0409    89.11.26  鄉親實業股份有限公司            510        簽單已滅失
0410    89.11.27  大帑殿庭園KTV                   589        簽單已滅失
0411    89.11.30  鄉親實業股份有限公司            364        簽單已滅失
0412    89.11.30  臺灣大哥大（股）公司            4,018      簽單已滅失
0413    89.12.04  尊榮男戒                        208        簽單已滅失
0414    89.12.05  霖園大飯店府份有限公司          4,763      簽單已滅失
0415    89.12.07  鄉親實業股份有限公司            363        簽單已滅失
0416    89.12.14  金鍋組                          240        簽單已滅失
0417    89.12.15  臺灣大哥大（股）公司            2,088      簽單已滅失
0418    89.12.15  甜蜜屋精品屋                    1,000      有簽帳單
0419    89.12.16  無線電話                        240        簽單已滅失
0420    89.12.16  無線電話                        240        簽單已滅失
0421    89.12.17  漢神名店百貨股份有限公司        3,183      簽單已滅失
0422    89.12.20  紅寶石鑽錶（對錶）              550        簽單已滅失
0423    89.12.20  鄉親實業股份有限公司            315        簽單已滅失
0424    89.12.27  震旦通訊高雄興中店              800        簽單已滅失
0425    89.12.27  鄉親實業股份有限公司            630        簽單已滅失
0426    90.01.03  尊榮男戒                        208        簽單已滅失
0427    90.01.03  鄉親實業股份有限公司            500        簽單已滅失
0428    90.01.03  三騏汽車有限公司                600        簽單已滅失
0429    90.01.04  臺灣大哥大（股）公司            1,456      簽單已滅失
0430    90.01.06  鄉親實業股份有限公司            500        簽單已滅失
0431    90.01.06  丁丁藥局-建興店                 90         簽單已滅失
0432    90.01.06  丁丁藥局-建興店                 379        簽單已滅失
0433    90.01.10  鄉親實業股份有限公司            615        簽單已滅失
0434    90.01.16  無線電話                        240        簽單已滅失
0435    90.01.16  無線電話                        240        簽單已滅失
0436    90.01.04  華麒電業行                      2,000      有簽帳單
0437    90.02.03  丁丁藥局-大昌店                 241        簽單已滅失
0438    90.02.13  鄉親實業股份有限公司            400        簽單已滅失
0439    90.02.16  無線電話                        240        簽單已滅失
0440    90.02.16  無線電話                        240        簽單已滅失
0441    90.02.16  錸得汽車商務旅館有限公司        500        簽單已滅失
0442    90.02.17  鄉親實業股份有限公司            810        簽單已滅失
0443    90.02.23  鳥松加油站股份有限公司          390        簽單已滅失
0444    90.02.27  佑松加油站有限公司              222        簽單已滅失
0445    90.03.02  鳥松加油站股份有限公司          265        簽單已滅失
0446    90.03.05  真光（大順店）                  630        簽單已滅失
0447    90.03.06  神腦國際股份有限公司            309        有簽帳單
0448    90.03.08  臺灣大哥大（股）公司            558        簽單已滅失
0449    90.03.16  無線電話                        240        簽單已滅失
0450    90.03.16  無線電話                        240        簽單已滅失
0451    90.03.20  臺灣大哥大（股）公司            624        簽單已滅失
0452    90.03.25  東成通信有限公司                300        簽單已滅失
0453    90.03.30  鯨世界國際股份有限公司          500        簽單已滅失
0454    90.03.31  南投加油站股份有限公司          550        簽單已滅失
0455    90.03.31  福順股份有限公司                1,100      簽單已滅失
0456    90.04.02  康旺興事業股份有限公司          220        簽單已滅失
0457    90.04.02  櫻花汽車旅館                    1,380      簽單已滅失
0458    90.04.03  國詮企業股份有限公司            7,500      簽單已滅失
0459    90.04.03  欣吳股份有限公司                450        簽單已滅失
0460    90.04.03  中油臺中處松竹路站              700        簽單已滅失
0461    90.04.04  鳥松加油站股份有限公司          500        簽單已滅失
0462    90.04.04  克萊汽車股份有限公司            2,627      簽單已滅失
0463    90.04.09  鳥松加油站股份有限公司          220        簽單已滅失
0464    90.04.10  金碼頭海鮮小吃店                1,335      簽單已滅失
0465    90.04.11  狄司佳實業有限公司              363        簽單已滅失
0466    90.04.11  仁山加油站（股）公司            300        簽單已滅失
0467    90.04.11  君鈦飯店                        1,280      簽單已滅失
0468    90.04.15  鳥松加油站股份有限公司          500        簽單已滅失
0469    90.04.17  無線電話                        240        簽單已滅失
0470    90.04.17  無線電話           240        簽單已滅失
0471    90.04.18  佳樂賓                          990        簽單已滅失
0472    90.04.24  嘉華餐飲名店                    739        簽單已滅失
0473    90.04.25  醉鴛鴦-公益店                   1,440      簽單已滅失
0474    90.04.26  和信電訊（股）公司              1,143      簽單已滅失
0475    90.04.30  麗加園邸酒店（股）公司          480        簽單已滅失
0476    90.04.30  麗加園邸酒店（股）公司          630        簽單已滅失
0477    90.05.01  生活藝術飲食店                  836        簽單已滅失
0478    90.05.01  忙裡偷閒餐飲有限公司            308        簽單已滅失
0479    90.04.17  金玉山老銀樓                    1,500      有簽帳單
0480    90.05.01  嘉華餐飲名店                    600        簽單已滅失
0481    90.05.02  怡達汽車旅館有限公司            600        簽單已滅失
0482    90.05.06  忙裡偷閒餐飲有限公司            627        簽單已滅失
0483    90.05.08  臺中華美街仔麵有限公司          850        簽單已滅失
0484    90.05.09  麗加園邸酒店（股）公司       560        簽單已滅失
0485    90.05.12  通豪大飯店（股）公司            429        簽單已滅失
0486    90.05.12  仲信大飯店（股）公司            308        簽單已滅失
0487    90.05.16  無線電話                        240        簽單已滅失
0488    90.05.16  無線電話                        240        簽單已滅失
0489    90.05.16  名屋飲食店                      760        簽單已滅失
0490    90.05.22  臺灣大哥大（股）公司            2,552      簽單已滅失
0491    90.05.24  福元百貨（股）公司公益分公司    893        簽單已滅失
0492    90.05.26  高雄圓山大飯店                  418        簽單已滅失
0493    90.05.28  江屋日本料理                    1,166      簽單已滅失
0494    90.05.29  江屋日本料理                    760        簽單已滅失
0495    90.05.30  八百屋汽車百貨有限公司-保泰店   315        簽單已滅失
0496    90.06.02  金鱷魚餐廳（股）公司            638        簽單已滅失
0497    90.06.03  大帑殿庭園KTV                   1,550      簽單已滅失
0498    90.06.03  康堤旅館事業（股）公司     1,575      簽單已滅失
0499    90.06.04  乙天通信科技有限公司            500        簽單已滅失
0500    90.06.05  乙天通信科技有限公司            500        簽單已滅失
0501    90.06.05  國詮企業股份有限公司            1,980      簽單已滅失
0502    90.06.06  麗加園邸酒店（股）公司          932        簽單已滅失
0503    90.06.19  丁丁藥局-大昌店                 2,909      簽單已滅失
0504    90.06.20  國詮企業股份有限公司            1,600      簽單已滅失
0505    90.06.21  名屋飲食店                      836        簽單已滅失
0506    90.06.22  今順加油站股份有限公司          300        簽單已滅失
0507    90.06.23  全海岸活蝦之家                  1,860      簽單已滅失
0508    90.06.26  丁丁藥局-大昌店                 672        簽單已滅失
0509    90.06.28  通豪大飯店（股）公司            1,815      簽單已滅失
0510    90.06.29  金獅湖企業（股）公司            600        簽單已滅失
0511    90.06.29  健都企業有限公司                1,009      簽單已滅失
0512    90.06.29  健都企業有限公司   6,800      簽單已滅失
0513    90.07.03  大順加油站股份有限公司          560        簽單已滅失
0514    90.07.06  太平洋崇光百貨（股）高雄分公司  2,492      簽單已滅失
0515    90.07.06  太平洋崇光百貨（股）高雄分公司  1,984      簽單已滅失
0516    90.07.12  非凡比房屋租售介紹中心          1,350      簽單已滅失
0517    90.07.15  大巨人鐵板燒餐廳                2,210      簽單已滅失
0518    90.07.16  金獅湖企業（股）公司            473        簽單已滅失
0519    90.07.17  鉅曜汽車（股）公司-聯承汽車     32,000     簽單已滅失
＊附註：備註欄所載為特約商店及收單機單之簽帳單存根聯是否已滅失之狀態
附表二：
(一)卡號：0000-0000-0000-0000（金卡正卡；持卡人署名乙○○）
編號    消費日期  消費商店                        消費金額
0001    87.04.07  富邦提款機預借現金              10,000
0000    00.04.07  富邦提款機預借現金              5,000
0000    00.04.10  富邦提款機預借現金              10,000
0000    00.04.10  富邦提款機預借現金              5,000
0000    00.04.15  富邦提款機預借現金              5,000
附表三：
(一)卡號：0000-0000-0000-0000（金卡正卡；持卡人署名乙○○）
編號    消費日期  消費商店                        消費金額        備註
0001    90.07.25  三越加油站有限公司              400        簽單已滅失
0002    90.07.28  鳥松加油站股份有限公司          240        簽單已滅失
0003    90.08.03  全國電子專賣店                  3,990      簽單已滅失
0004    90.07.25  彩色世界服飾店                  1,540      簽單已滅失
0005    90.07.31  全國電視購物                    1,740      簽單已滅失
0006    90.08.06  金獅湖企業（股）公司            800        簽單已滅失
0007    90.08.09    通加油站（股）公司            450        簽單已滅失
0008    90.08.10  大伊統百貨（股）公司            510        簽單已滅失
0009    90.08.11  三越加油站有限公司              580        簽單已滅失
0010    90.08.13  戴娜行                          1,944      簽單已滅失
0011    90.08.16  吉隆汽車（股）公司              9,000      簽單已滅失
0012    90.08.16  鳥松加油站股份有限公司          270        簽單已滅失
0013    90.09.11  八百屋汽車百貨有限公司-保泰店   800        簽單已滅失
0014    90.09.11  今順加油站股份有限公司          675        簽單已滅失
0015    90.09.15  三越加油站有限公司              570        簽單已滅失
＊附註：備註欄所載為特約商店及收單機單之簽帳單存根聯是否已滅失之狀態
(二)卡號：0000-0000-0000-0000（金卡附卡；持卡人署名戊○○）
編號    消費日期  消費商店                        消費金額        備註
0001    90.07.27  新光三越百貨（股）高雄分公司    10,000     簽單已滅失
0002    90.07.27  新光三越百貨（股）高雄分公司    2,400      簽單已滅失
0003    90.07.27  新光三越百貨（股）高雄分公司    3,000      簽單已滅失
0004    90.07.30  丁丁藥局-大昌店                 1,082      簽單已滅失
0005    90.07.31  尚林家電企業有限公司            5,790      簽單已滅失
0006    90.08.03  野田汽車百貨（股）公司          10,828     簽單已滅失
0007    90.07.31  金銓龍事業有限公司              3,000      簽單已滅失
0008    90.08.03  鉅曜汽車（股）公司-聯承汽車     12,700     簽單已滅失
0009    90.08.08  福野餐廳                        1,223      簽單已滅失
0010    90.08.17  媚丹薇國際事業有限公司          2,500      簽單已滅失
0011    90.08.24  屋內庭（股）公司                1,045      簽單已滅失
0012    90.09.03  大帑殿KTV-明華店                1,734      簽單已滅失
0013    90.09.07  忙裡偷閒餐飲有限公司            836        簽單已滅失
0014    90.09.25  名屋飲食店                      836        簽單已滅失
0015    90.09.13  中華賓士-臺中分公司彰化營業所   1,910      簽單已滅失
0016    90.10.15  李家村食堂有限公司              1,220      簽單已滅失
0017    90.12.22  宏達通信行                      1,300      簽單已滅失
0018    90.11.02  通豪大飯店（股）公司            627        簽單已滅失
0019    90.11.06  李家村食堂有限公司              590        簽單已滅失
0020    90.11.11  園邸鐵板燒                      1,068      簽單已滅失
0021    90.11.18  金譽珠寶銀樓                    3,000      簽單已滅失
0022    90.11.19  麗加香港福興火鍋                1,630      簽單已滅失
0023    90.11.21  大帑殿KTV-明華店                1,233      簽單已滅失
0024    90.11.24  國詮企業股份有限公司            6,000      簽單已滅失
0025    90.12.08  玖盈流行通訊專賣店              1,545      簽單已滅失
0026    90.12.10  阿秋有限公司                    1,211      簽單已滅失
0027    90.12.18  天志有限公司                    781        簽單已滅失
0028    90.12.21  酒田餐廳有限公司                1,600      簽單已滅失
0029    90.12.23  臺雞店餐館店                    790        簽單已滅失
0030    90.12.24  萬眾西服號                      11,000     簽單已滅失
0031    90.12.24  阿瘦皮鞋-中正店                 3,390      簽單已滅失
0032    90.12.27  伊莎貝爾皮件有限公司門市部      10,000     簽單已滅失
0033    90.12.27  臺雞店餐館店                    1,020      簽單已滅失
0034    90.12.28  全家福鞋業（股）公司-臺中向上   1,820      簽單已滅失
0035    90.12.28  天美銀樓                        6,500      簽單已滅失
0036    91.01.04  三商行-臺中五權分公司           896        簽單已滅失
0037    91.01.17  鉅曜汽車（股）公司-聯承汽車     8,300      簽單已滅失
0038    91.01.17  理想寢具百貨行                  5,300      簽單已滅失
0039    91.01.19  生活工場-大墩門市               1,515      簽單已滅失
0040    91.01.23  鉅曜汽車（股）公司-聯承汽車     5,000      簽單已滅失
0041    91.01.26  超峰汽車實業有限公司            4,600      簽單已滅失
0042    91.01.28  園邸鐵板燒                      1,596      簽單已滅失
0043    91.02.09  鉅曜汽車（股）公司-聯承汽車     48,000     簽單已滅失
0044    91.02.14  雙情禮品店                      3,200      簽單已滅失
0045    91.02.15  鳥松加油站股份有限公司          700        簽單已滅失
0046    91.02.19  全海岸活蝦之家                  2,500      簽單已滅失
0047    91.03.03  名屋飲食店                      880        簽單已滅失
0048    91.02.22  媚丹薇國際事業有限公司          940        簽單已滅失
0049    91.03.26  國詮企業股份有限公司            3,378      簽單已滅失
0050    91.03.27  鉅曜汽車（股）公司-聯承汽車     15,000     簽單已滅失
0051    91.04.04  協力電信                        9,000      簽單已滅失
0052    91.04.28  龍津禮品名店                    1,400      簽單已滅失
0053    91.05.28  諾貝兒寶貝（股）公司大昌分公司  822        簽單已滅失
0054    91.05.29  名屋飲食店                      1,067      簽單已滅失
0055    91.07.09  丁丁藥局-臺中店                 387        簽單已滅失
0056    91.07.13  通豪大飯店（股）公司            1,088      簽單已滅失
0057    91.07.15  丁丁藥局-大昌店                 2,507      簽單已滅失
0058    91.07.15  斐麗巴黎廳                      965        簽單已滅失
0059    91.07.26  丁丁藥局-西屯店                 502        簽單已滅失
0060    91.08.10  廣通國際行銷（股）公司          2,480      簽單已滅失
0061    91.08.19  廣通國際行銷（股）公司          7,300      簽單已滅失
0062    91.08.22  自助DIY五金超市東興店           1,153      簽單已滅失
0063    91.08.22  鉅曜汽車（股）公司-聯承汽車     4,475      簽單已滅失
0064    91.08.26  廣通國際行銷（股）公司          1,490      簽單已滅失
0065    91.08.27  大潤發批發倉庫臺中忠明店        691        簽單已滅失
0066    91.08.27  大潤發批發倉庫臺中忠明店        1,839      簽單已滅失
0067    91.08.27  新光三越百貨（股）公司          1,000      簽單已滅失
0068    91.08.30  芝旻國際時尚美體有限公司        2,600      簽單已滅失
0069    91.09.08  華葛爾儷蓉專門店                1,210      簽單已滅失
0070    91.09.09  丁丁藥局-大昌店                 1,753      簽單已滅失
0071    91.09.19  鉅曜汽車（股）公司-聯承汽車     10,800     簽單已滅失
0072    91.10.18  國詮企業股份有限公司            7,000      簽單已滅失
＊附註：備註欄所載為特約商店及收單機單之簽帳單存根聯是否已滅失之狀態
附表四：
(一)卡號：0000-0000-0000-0000（白金卡正卡；持卡人署名乙○○）
編號    消費日期  消費商店                        消費金額   備註
0001    90.07.18  衣蝶生活流行館臺北一館          1,800      簽單已滅失
0002    90.07.28  太平洋崇光百貨（股）公司        1,190      簽單已滅失
0003    90.07.28  太平洋崇光百貨（股）公司        600        簽單已滅失
0004    90.08.08  咆哮山莊有限公司           1,540      簽單已滅失
0005    90.08.11  伊登（股）公司                  1,422      簽單已滅失
0006    90.08.18  天仁茶葉（股）公司復興一店分公司946        簽單已滅失
0007    90.08.21  太平洋崇光百貨（股）公司        1,000      簽單已滅失
0008    90.08.21  太平洋崇光百貨（股）公司        6,700      簽單已滅失
0009    90.09.04  艾而法                          1,500      簽單已滅失
0010    90.09.30  金雨滴西餐廳                    440        簽單已滅失
0011    90.10.25  施樂事達通訊                    1,000      有簽帳單
0012    90.11.11  太平洋崇光百貨（股）公司        2,304      簽單已滅失
0013    90.12.02  臺灣和高實業（股）公司吉林路    1,999      簽單已滅失
0014    90.12.31  永琦百貨（股）公司              590        簽單已滅失
0015    91.01.09  多麗美豐原店                    592        簽單已滅失
0016    91.01.09  全牛莊客家牛肉                  420        簽單已滅失
0017    91.03.03  惠康百貨（股）公司東光分公司    449        簽單已滅失
0018    91.03.05  竹家莊有限公司       1,360      簽單已滅失
0019    91.03.18  惠康百貨（股）公司東光分公司    321        簽單已滅失
0020    91.04.10  宇軒時尚事業有限公司            3,500      簽單已滅失
0021    91.07.01  KING POWER DUTY FREE            1,669      簽單已滅失
0022    91.07.01  AIR MACAU                       2,639      簽單已滅失
0023    91.07.30  惠康百貨（股）公司東光分公司    520        簽單已滅失
0024    91.09.04  屈臣氏百佳（股）公司（農安店）  275        簽單已滅失
0025    91.09.04  丹波屋美容美髮用品店            600        簽單已滅失
0026    91.12.08  惠康百貨（股）公司東光分公司    763        有簽帳單
0027    91.12.26  KOSHIN PEARL                    6,143      有簽帳單
＊附註：備註欄所載為特約商店及收單機單之簽帳單存根聯是否已滅失之狀態
(二)卡號：0000-0000-0000-0000（白金卡附卡；持卡人署名戊○○）
編號    消費日期  消費商店                        消費金額        備註
0001    90.07.17  咆哮山莊有限公司                1,573      簽單已滅失
0002    90.07.18  忠明汽車有限公司                15,000     簽單已滅失
0003    90.07.22  金格珠寶銀樓大雅                10,000     簽單已滅失
0004    90.07.27  新光三越百貨（股）公司          2,424      簽單已滅失
0005    90.07.27  新光三越百貨（股）公司          6,000      簽單已滅失
0006    90.07.29  名屋飲食店                      836        簽單已滅失
0007    90.07.26  迅速通電訊行                    2,600      有簽帳單
0008    90.08.12  阿瘦皮鞋                        3,380      簽單已滅失
0009    90.08.14  野田汽車百貨（股）公司          4,800      簽單已滅失
0010    90.08.15  聖三企業社-處女蟳餐廳           528        簽單已滅失
0011    90.08.16  風中花之戀寢具組                1,980      簽單已滅失
0012    90.08.16  璀璨世界湛藍色                  1,480      簽單已滅失
0013    90.08.17  金譽珠寶銀樓                    4,300      有簽帳單
0014    90.08.18  李家村食堂有限公司              1,300      簽單已滅失
0015    90.08.20  大八有限公司                    1,298      簽單已滅失
0016    90.08.26  全國電子（股）公司              2,980      簽單已滅失
0017    90.08.26  大八有限公司                    3,421      簽單已滅失
0018    90.08.29  名屋飲食店                      836        簽單已滅失
0019    90.08.29  忠明汽車有限公司                6,000      簽單已滅失
0020    90.09.06  豐饌有限公司                    2,508      簽單已滅失
0021    90.09.07  名屋飲食店                      1,705      簽單已滅失
0022    90.09.09  李家村食堂有限公司              1,200      簽單已滅失
0023    90.10.05  波爾多工場                      3,260      有簽帳單
0024    90.10.14  全海岸活蝦之家                  1,920      簽單已滅失
0025    90.10.30  鉅曜汽車（股）公司-聯承汽車     25,000     簽單已滅失
0026    90.10.31  全國電子專賣店                  790        簽單已滅失
0027    90.11.04  全海岸活蝦之家                  1,150      簽單已滅失
0028    90.11.18  園邸鐵板燒                      1,548      簽單已滅失
0029    90.11.20  阿秋有限公司                    1,985      簽單已滅失
0030    90.11.21  沁緣春餐廳                      9,000      簽單已滅失
0031    90.11.24  鉅曜汽車（股）公司-聯承汽車     18,000     簽單已滅失
0032    90.11.26  丁丁藥局-大昌店                 360        簽單已滅失
0033    90.11.14  漢忠鐘錶眼鏡有限公司            6,000      有簽帳單
0034    90.12.05  金獅湖企業（股）公司            600        簽單已滅失
0035    90.12.15  鳥松加油站股份有限公司          450        簽單已滅失
0036    91.01.09  多麗美豐原店                    1,800      簽單已滅失
0037    91.03.14  園邸鐵板燒                      1,596      簽單已滅失
0038    91.03.22  博愛加油站股份有限公司          600        簽單已滅失
0039    91.03.28  丁丁藥局-大昌店                 832        簽單已滅失
0040    91.04.08  丁丁藥局-北高雄店               896        簽單已滅失
0041    91.04.10  華昇電信量販                    1,973      簽單已滅失
0042    91.04.17  永美汽車（股）公司              14,000     簽單已滅失
0043    91.04.18  丁丁藥局-北高雄店               655        簽單已滅失
0044    91.04.18  丁丁藥局-大昌店                 1,743      簽單已滅失
0045    91.04.20  魚中魚水族館                    2,700      簽單已滅失
0046    91.04.23  華昇電信量販                    2,990      簽單已滅失
0047    91.04.26  華昇電信量販                    1,439      簽單已滅失
0048    91.04.28  大潤發批發倉庫臺中忠明店        1,326      簽單已滅失
0049    91.04.27  媚丹薇國際事業有限公司          1,700      簽單已滅失
0050    91.07.16  福順（股）公司                  495        簽單已滅失
0051    91.08.16  元嘉汽車（股）公司              1,400      簽單已滅失
0052    91.08.16  胡桃鉗（股）公司                804        簽單已滅失
＊附註：備註欄所載為特約商店及收單機單之簽帳單存根聯是否已滅失之狀態
附表五：
(一)卡號：0000-0000-0000-0000（白金卡附卡；持卡人署名戊○○）
編號    消費日期  消費商店                        消費金額
0001    90.10.25  富邦提款機預借現金              20,000
0000    00.10.26  富邦提款機預借現金              20,000
0000    00.10.27  富邦提款機預借現金              20,000
0000    00.10.29  富邦提款機預借現金              20,000
0000    00.11.02  富邦提款機預借現金              20,000
0000    00.11.06  富邦提款機預借現金              20,000
0000    00.11.12  富邦提款機預借現金              20,000
0000    00.11.13  富邦提款機預借現金              20,000
0000    00.11.26  富邦提款機預借現金              20,000
0000    00.11.28  富邦提款機預借現金              20,000
0000    00.12.05  富邦提款機預借現金              20,000
0000    00.12.12  富邦提款機預借現金              20,000
0000    00.03.06  富邦提款機預借現金              20,000
0000    00.03.30  富邦提款機預借現金              20,000
0000    00.04.01  富邦提款機預借現金              20,000
0000    00.04.02  富邦提款機預借現金              20,000
0000    00.04.08  富邦提款機預借現金              20,000
0000    00.04.12  富邦提款機預借現金              20,000
0000    00.04.14  富邦提款機預借現金              20,000
0000    00.04.15  富邦提款機預借現金              20,000
0000    00.04.16  富邦提款機預借現金              20,000
0000    00.04.19  富邦提款機預借現金   20,000
0000    00.04.23  富邦提款機預借現金              5,000
0000    00.10.19  富邦提款機預借現金              20,000
0000    00.10.21  富邦提款機預借現金              20,000
0000    00.10.22  富邦提款機預借現金              20,000
0000    00.10.23  富邦提款機預借現金              20,000
0000    00.12.27  富邦提款機預借現金              20,000
0000    00.12.28  富邦提款機預借現金              20,000
0000    00.12.29  富邦提款機預借現金              3,000
附表六：
(一)卡號：0000-0000-0000-0000（中華商銀正卡；持卡人署名戊○○）
編號    消費日期  消費商店                        消費金額        備註
0001    91.11.05  全揚通信行                      20,000     簽帳單已滅失
0002    91.11.06  江屋日本料理                    1,540      簽帳單已滅失
0003    91.11.08  全揚通信行                      8,400      簽帳單已滅失
＊附註：備註欄所載為特約商店及收單機單之簽帳單存根聯是否已滅失之狀態
(二)卡號：0000-0000-0000-0000（中華商銀正卡；持卡人署名戊○○）
編號    消費日期  消費商店      消費金額        備註
0001    91.11.25  丁丁藥局-北高雄店               310        簽帳單已滅失
0002    91.12.19  丁丁藥局-漢口店                 2,404      簽帳單已滅失
＊附註：備註欄所載為特約商店及收單機單之簽帳單存根聯是否已滅失之狀態
附表七：
卡號  0000-0000-0000-0000（中華商銀正卡；持卡人署名戊○○）?
編號   消費日期   消費商店                        消費金額
0001   91.11.08   中華銀行款機預借現金            20,000
0000   00.11.09   中華銀行款機預借現金            20,000
0000   00.11.11   中華銀行款機預借現金            10,000
0000   00.11.13   富邦提款機預借現金              10,000
附表八：
(一)、附表一、(一)所示編號第○一一四、○一一六、○一一八、○一一九、○一二二、
    ○一二四、○一二五、○一二九、○一三○號及附表四、(一)所示編號第○○一一
    、○○二六、○○二七號等特約商店或收單機構簽帳單存根聯上偽造之「乙○○
    」署名。
(二)、附表一、(二)所示編號○二八○、○二九五、○三○八、○三一六、○三三○、○
    三七○、○三八七、○三八八、○三八九、○四一八、○四三六、○四四七、○
四七九號及附表四、(二)所示，編號第○○○七、○○一三、○○二三、○○三三
    號等特約商店或收單機構存根聯上偽造之「戊○○」署名。
(三)、富邦銀行福華聯名信用卡申請書、白金卡優先核准申請書上偽造之「乙○○」、
    「戊○○」署名。
(四)、中華商銀信用卡申請書上偽造之「戊○○」署名及偽造之「戊○○」印章及印文
    。
(五)、遠傳代理付款授權書上偽造之「戊○○」署名。
(六)、富邦銀行卡號0000-0000-0000-0000之信用卡背面偽造之「乙○○」署名一枚。
(七)、富邦銀行卡號0000-0000-0000-0000之信用卡背面偽造之「戊○○」署名一枚。
(八)、富邦銀行卡號0000-0000-0000-0000之信用卡背面偽造之「乙○○」署名一枚。
(九)、富邦銀行卡號0000-0000-0000-0000之信用卡背面偽造之「戊○○」署名一枚。
(十)、富邦銀行卡號0000-0000-0000-0000之信用卡背面偽造之「乙○○」署名一枚。
(十一)、富邦銀行卡號0000-0000-0000-0000之信用卡背面偽造之「戊○○」署名一枚。
(十二)、中華商銀卡號0000-0000-0000-0000之信用卡背面偽造之「戊○○」署名一枚。
(十三)、中華商銀卡號0000-0000-0000-0000之信用卡背面偽造之「戊○○」署名一枚。
附表九：
付款銀行為華南商業銀行，票面金額九千五百元、發票日期九十二年四月二十六日、
票號0000000號之支票背面偽造之「戊○○」署名。
附註：備註欄所載為特約商店及收單機單之簽帳單存根聯是否已滅失之狀態。
附錄論罪科刑法條
刑法第二百十條
偽造、變造私文書，足以生損害於公眾或他人者，處五年以下有期徒刑。
刑法第二百十六條
行使第二百十條至第二百十五條之文書者，依偽造、變造文書或登載不實事項或使登
載不實事項之規定處斷。
刑法第三百二十條第一項
意圖為自己或第三人不法之所有，而竊取他人之動產者，為竊盜罪，處五年以下有期
徒刑、拘役或五百元以下罰金。
刑法第三百三十九條第一項
意圖為自己或第三人不法之所有，以詐術使人將本人或第三人之物交付者，處五年以
下有期徒刑、拘役或科或併科一千元以下罰金。
中華民國刑法第三百三十九條之二
意圖為自己或第三人不法之所有，以不正方法由自動付款設備取得他人之物者，處三
年以下有期徒刑、拘役或一萬元以下罰金。
以前項方法得財產上不法之利益或使第三人得之者，亦同。
